臺灣臺南地方法院刑事裁定　　　　　　　 95年度訴字第997號
公　訴　人　臺灣臺南地方法院檢察署檢察官
抗　告　人
即　被　告　甲○○
　　　　　　　　　　（
選任辯護人　邱國逢律師
　　　　　　薛西全律師
上列被告因殺人未遂案件，經檢察官提起公訴（九十五年度營偵
字第四九四號），本院裁定如下：
    主  文
抗告駁回。
    理  由
一、抗告意旨如附件刑事抗告狀所載。
二、經查：
  (一)按當事人對於法院之裁定有不服者，除有特別規定外，得抗
    告於直接上級法院，且原審法院認為抗告不合法律上之程式
    或法律上不應准許，或其抗告權已經喪失者，應以裁定駁回
    之，刑事訴訟法第四百零三條第一項、第四百零八條第一項
    前段分別定有明文。此之當事人，依同法第三條可知，僅以
    檢察官及被告為限，並不包含辯護人在內。又刑事被告之原
    審辯護人為被告之利益提起上訴，應以被告名義為之（司法
    院大法官釋字第三０六號解釋參照），關於抗告程序，自應
    為相同解釋。是以，原審之辯護人為被告之利益提起抗告者
    ，並非獨立抗告，仍應以被告名義行之。故有關於抗告期間
    之計算，依同法第六十五條適用民法相關規定之結果，自應
    以被告收受原審裁定送達之翌日起算抗告期間五日，若抗告
    期間之末日為紀念日或其他休息日者，應以該休息日之次日
    代之（民法第一百二十條第二項、第一百二十二條參照）。
  (二)本院前於九十六年二月六日，以被告甲○○涉嫌殺人未遂案
    件，罪嫌重大，有刑事訴訟法第一百零一條第一項第二、三
    款之羈押原因，且有羈押之必要，而以書面裁定，准被告甲
    ○○自九十六年二月十日起延長羈押期間二月，並續予禁止
    接見、通信在案。本件抗告狀係辯護人為被告甲○○之利益
    提起抗告，且以被告甲○○為抗告人，而被告甲○○係於九
    十六年二月七日下午五時四十七分在臺灣臺南看守所內親自
    簽收上揭裁定，有本院送達證書一紙在卷可稽，揆諸前揭說
    明，被告甲○○之抗告期間五日，應自九十六年二月八日起
    算，至九十六年二月十二日即為屆滿，且該日為星期一，並
    非休息日，是其至遲應於九十六年二月十二日將抗告狀送達
    予本院。然本件抗告狀係於九十六年二月十三日製作，並於
    同日（即九十六年二月十三日）送至本院窗口收狀，有抗告
    狀第五頁及第一頁右上方本院收狀戳章可參，足認辯護人為
    被告甲○○提起抗告時顯然已逾抗告期間，其抗告為不合法
    ，且抗告期間為不變期間，若有遲誤乃屬無從補正之事項，
    自應由本院逕以裁定駁回之。又辯護人雖係於九十六年二月
    八日收受前揭延長羈押之書面裁定，然辯護人對於前揭裁定
    既無獨立抗告權，是辯護人收受裁定之時點自不影響於抗告
    期間起算時點之認定，附此敘明。
三、依刑事訴訟法第四百零八條第一項前段，裁定如主文。
中　　華　　民　　國　　96　　年　　2 　　月　　15　　日
　　　　　　　　　刑事第五庭  審判長法　官　沈揚仁
                                    法  官  莊玉熙
                                    法  官  張婷妮
以上正本證明與原本無異。
如不服本裁定，應於收受送達後5日內向本院提出抗告狀。（應
附繕本）
　　　　　　　　　　　　　　　　　　書記官  陳姿利
中　　華　　民　　國　　96　　年　　2 　　月　　15　　日
